---
title: "Dimensionalidade de votos, ponto ideal  e STF"
author: "Guilherme Jardim Duarte, Rodrigo Martins"
output: html_document
---

Escrevemos este texto para uma compreensão dos métodos de extração de dimensionalidade e estimaçao de ponto ideal utilizados para análise do Supremo Tribunal Federal (Brasil).

Vamos utilizar o R e o pacote knitR para escrever este texto. Assim, vamos carregar os pacotes necessários:

```{r, echo=FALSE, include=FALSE, warning=FALSE, message=FALSE}
require(ggplot2)
require(pander)
require(magrittr)
library(pscl)
library(wnominate)
library(foreign)
library(gdata)
require(dplyr)
library(MASS)
library(oc)
panderOptions('table.style', 'rmarkdown')
```

<br>
<br>

### Multidimensional Scaling

<br>

O w-Nominate, entre outros métodos de estimação de ponto ideal, deriva de uma série de métodos muito utilizados em psicometria, chamados "MDS" ou Multidimensional Scaling.

O que esses métodos fazem é obter uma matriz de distancias e recriar através dessas um mapa (unidimensional, bidimensional ou tridimensional ) com elas, de forma a se enxergar melhor uma estrutura nos dados. Eles têm muitas aplicações, como análise de respostas a estímulo (cores) e análise espacial de votos na ciência política. 

Vamos exemplificar com uma matriz de distâncias entre cidades na Europa.


```{r, results='asis'}

euromat = as.matrix(eurodist)
panderOptions('table.split.table', Inf)
euromat %>% pander

```

Com apenas as distâncias, o MDS permite obter a reconstração de um mapa.

```{r, echo=FALSE}
resultados <- cmdscale(euromat)
resultados <- data.frame(resultados)
ggplot(resultados, aes(X1, X2, label=row.names(resultados))) + geom_text(size=2)  + theme_bw()
```

Repare que o mapa está invertido verticalmente.
Para recupera-lo, apenas inverteremos a escala da segunda dimensão.

```{r}
resultados$X2 <- resultados$X2 * (-1)
ggplot(resultados, aes(X1, X2, label=row.names(resultados))) + geom_text(size=2) + theme_bw()

```

Uma coisa a ser notada é que, dadas as dimensões, é possível alterar a escala, rotacionar ou trasladar o mapa. O que importa é que as raízes das distâncias permaneçam as mesmas. (Isso é importante para entender algumas coisas no NOMINATE)

Na verdade, num tipo de MDS, o ordinal, nem as raízes precisam permanecer, mas apenas a ordem.


<br>

<br>

#### Matriz de correlações e distâncias

<br>
Uma das ideias centrais desses metodos de MDS é que as distâncias podem ser compreendidas como o contrário das correlaçoes.

Por exemplo, no artigo de Fabiana Luci de Oliveira, temos uma matriz de correlações entre ministros do STF.

```{r, echo=FALSE, results='asis'}
banco <- read.csv("luci.csv", stringsAsFactor=FALSE, header=FALSE)

matr <- banco[-c(1,2)] # let's create a correlation matrix

for (i in 1:dim(matr)[1]) { # it completes the matrix
  for (j in 1:dim(matr)[2]) {
    if (is.na(matr[i,j])) {
      matr[i,j] <- matr[j,i]
    }
  }
}
banco[19,2] <- "CBO"
matr <- apply(matr, 1:2, function(x) ifelse(x==999, NA, x)) # It changes 999 by NA
row.names(matr) <- banco[,1]
colnames(matr) <- banco[,1]
matr %>% pander
```

A partir dessas correlações, considere que a distância é o contrário da correlação. Como o valor máximo de cada correlação é 100% (na escala), as distâncias serão computadas  como 100 - corr.
Assim

```{r, results='asis'}
(100 - matr) %>% pander
```


A partir disso, usando um truque para retirar os Missing Values (os NA), substituindo-os pela media da matriz, vamos plotar o MDS dos votos em duas dimensões.

```{r, echo=FALSE, fig.width=12, fig.height=8}
matr <- (matr * (.01))
matr <- (1 - matr)
media_m <- mean(matr, na.rm=TRUE)
matr <- apply(matr, 1:2, function(x) ifelse(is.na(x), media_m, x))
matr <- scale(matr)
results <- cmdscale(matr)
data_matr <- as.data.frame(matr)
colnames(data_matr) <- c("X1", "X2")
ggplot(data_matr, aes(x=X1, y=X2, label = row.names(data_matr) ) ) + geom_text(size=3)
```

##### Dados do Bernardo Mueller e Pedro Nery Ferrari

Carregando dados NOMINATE

```{r, echo=FALSE, include=FALSE, warning=FALSE, message=FALSE, fig.width=12, fig.height=8}
bp_dados <- read.csv("VotosTotal.csv", stringsAsFactors=FALSE)


retorna_nomi <- function(bd, titulo) {
  bd <- t(bd)
  rc.txt <- rollcall(bd[,-1], yea=1, nay=6,    # Format data as rollcall object
          missing=9,
          notInLegis=0,
    legis.names=row.names(bd),
          desc=titulo,
    vote.names=colnames(bd[,-1]) 
  )
  ipo <- row.names(bd)
  ipa <- 1
  for (xow in ipo) {
    if (xow != "Mendes")
      ipa <- ipa + 1
  }
  result <- wnominate(rc.txt, dims=2, polarity=c(ipa,ipa))  #Run wnominate on rollcall object
  return(result)
}

resultado1 <- retorna_nomi(
  select(
    select(
      filter(bp_dados, Period=="I"),
        -(Period) ), 
    -(Peluso:Weber) )
, "1 Periodo")

# LEMBRAR de no resultado2 colocar nomes na mão


resultado2 <- retorna_nomi(
banco <-    select(
      filter(bp_dados, Period=="II"),
        -(Period) )[-c(1,2, 7, 15:21)]
 , "2 Periodo")
resultado3 <- retorna_nomi(
banco <-    select(
      filter(bp_dados, Period=="III"),
        -(Period) )[-c(1,2, 7,8, 16:21)]
 ,"3 Periodo")

resultado45 <- retorna_nomi(
select(
      filter(bp_dados, Period=="IV" | Period=="V"),
        -(Period) )[-c(1,2, 5, 7,8, 9,  18, 19, 20, 21)]
 ,"4 e 5 Periodo")


resultado6 <- retorna_nomi(
select(
      filter(bp_dados, Period=="VI"),
        -(Period) )[-c(1,2, 3, 5, 7,8, 9,  19, 20, 21)]
 ,"6 Periodo")


resultado789 <- retorna_nomi(
select(
      filter(bp_dados, Period=="VII" | Period=="VIII" | Period=="IX"),
        -(Period) )[-c(1,2, 3, 5, 7,8, 9,  18)]
 ,"7, 8 e 9 Periodo")

```

Agora vamos plotar as coordenadas dos vários períodos


###### 1 PERIODO

```{r, fig.height=8, fig.width=12}
plot.coords(resultado1)
summary(resultado1)
text(x=(resultado1$legislators)$coord1D, y=(resultado1$legislators)$coord2D, row.names(resultado1$legislators), cex = .8, col = "black")
plot.scree(resultado1)
```

###### 2 PERIODO

```{r, fig.height=8, fig.width=12}
plot.coords(resultado2)
summary(resultado2)
text(x=(resultado2$legislators)$coord1D, y=(resultado2$legislators)$coord2D, row.names(resultado2$legislators), cex = .8, col = "black")
plot.scree(resultado2)
```

###### 3 PERIODO

```{r, fig.height=8, fig.width=12}
plot.coords(resultado3)
summary(resultado3)
text(x=(resultado3$legislators)$coord1D, y=(resultado3$legislators)$coord2D, row.names(resultado3$legislators), cex = .8, col = "black")
plot.scree(resultado3)
```

###### 4º E 5º PERIODOS

```{r, fig.height=8, fig.width=12}
plot.coords(resultado45)
summary(resultado45)
text(x=(resultado45$legislators)$coord1D, y=(resultado45$legislators)$coord2D, row.names(resultado45$legislators), cex = .8, col = "black")
plot.scree(resultado45)
```

###### 6º PERIODO

```{r, fig.height=8, fig.width=12}
plot.coords(resultado6)
summary(resultado6)
text(x=(resultado6$legislators)$coord1D, y=(resultado6$legislators)$coord2D, row.names(resultado6$legislators), cex = .8, col = "black")
plot.scree(resultado6)
```

###### 7º, 8 E 9º PERIODOS

```{r, fig.height=8, fig.width=12}
plot.coords(resultado789)
summary(resultado789)
text(x=(resultado789$legislators)$coord1D, y=(resultado789$legislators)$coord2D, row.names(resultado789$legislators), cex = .8, col = "black")
plot.scree(resultado789)
```

#### Comparação NOMINATE e outros métodos

Vamos utilizar o banco de dados para o primeiro período para replicar as análises utilizando outros métodos.

A grande pergunta é: será que a mudança de modelo altera drasticamente os resultados?


Primeiro, vamos plotar o W-NOMINATE para o 1º período.

1 PERIODO
```{r, fig.height=8, fig.width=12}
plot.coords(resultado1)
summary(resultado1)
text(x=(resultado1$legislators)$coord1D, y=(resultado1$legislators)$coord2D, row.names(resultado1$legislators), cex = .8, col = "black")
```

Agora vamos testar o MDS Clássico.

```{r, fig.height=8, fig.width=12}
banco <- select(
    select(
      filter(bp_dados, Period=="I"),
        -(Period) ), 
    -(Peluso:Weber) )

distancias <- dist(t(banco))

results <- cmdscale(distancias, k=2)
results <- data.frame(results)
ggplot(results, aes(X1, X2, label=row.names(results))) + geom_text(size=3)  + theme_bw()
```

Agora o IsoMDS.

```{r, fig.height=8, fig.width=12}
results <- isoMDS(distancias) 
results <- data.frame(results)
ggplot(results, aes(points.1, points.2, label=row.names(results))) + geom_text(size=3)  + theme_bw()

```

Agora Optimal Classification

```{r, fig.height=8, fig.width=12}
banco <- select(
    select(
      filter(bp_dados, Period=="I"),
        -(Period) ), 
    -(Peluso:Weber) )

bd <- t(banco)
  rc.txt <- rollcall(bd[,-1], yea=1, nay=6,    # Format data as rollcall object
          missing=9,
          notInLegis=0,
    legis.names=row.names(bd),
          desc="OC",
    vote.names=colnames(bd[,-1]) 
  )
result <- oc(rc.txt, dims=2, polarity=c(11,11))
summary(result)
plot.OCcoords(result)
text(x=result$legislators[,7], y=result$legislators[,8], row.names(result$legislators), cex = .8, col = "black")

```




